臺灣臺北地方法院交通事件裁定　　　　　　　　　　九十年度交聲字第一一六四號
　　異議人即
　　受處分人　甲○○
右列受處分人因違反道路交通管理處罰條例案件，對於臺北市交通事件裁決所中華民
國九十年十一月二日所為之處分（原處分案號：北市裁三字第駕裁二二－Ｐ0000
0000號），聲明異議，本院裁定如左：
    主      文
異議駁回。
    理      由
一、按汽車駕駛人，行車速度，超過規定之最高時速者，處新臺幣（以下同）一千二
    百元以上二千四百元以下罰鍰，道路交通管理處罰條例第四十條第一項定有明文
    。又汽車駕駛人駕駛汽車違反道路交通管理處罰條例第四十條第一項規定者，除
    應依該條所規定之罰鍰處罰外，並予記違規點數一點，道路交通管理處罰條例第
    六十三條第一項第一款亦定有明文。
二、本件受處分人即異議人甲○○駕駛其所有之車號ＤＬ－七一一二號自用小客車，
    於民國九十年九月八日十二時五十八分許，行經臺九線一八六公里又五○○公尺
    前路段，該處道路速限為六十公里，受處分人所有之該部汽車竟以八十六公里之
    時速超速二十六公里（滿二十公里以上）行駛，為花蓮縣警察局新城分局（下稱
    新城分局）以雷達測速器測速據以攔停，並以受處分人駕駛其所有該部車號汽車
    有違反前揭道路交通管理處罰條例第四十條第一項規定之行為逕行掣單舉發，受
    處分人於應到案日期前向原處分機關提出申訴，經原處分機關請原舉發單位即新
    城分局調查結果，仍認受處分人所有之該部汽車有於前揭路段超速行駛行為，原
    處分機關乃依前揭道路交通管理處罰條例第四十條第一項、第六十三條第一項第
    一款及違反道路交通管理事件統一裁罰標準表規定，以受處分人駕駛其所有該部
    車號汽車超過規定之最高時速滿二十公里以上行駛，於九十年十一月二日裁處分
    處分人罰鍰一千九百元，併記違規點數一點。
三、受處分人聲明異議意旨對其駕駛車號ＤＬ－七一一二號自用小客車，於上開時地
    為警測速照相時速高達八十六公里之情事固不否認，惟矢口否認其有違反道路交
    通管理處罰條例第四十條第一項規定之行為，並辯稱略以：我一向奉公守法，開
    車斷無超速，當場向員警反應，員警答稱該雷達測速器係由經濟部標準檢驗局驗
    證核准，應是準確的，然測速器主機與測速探頭是以快速接頭相互連接，兩者合
    而為一組測速器，因此驗證時須同時驗證，本件測速器探頭未貼驗證貼紙，無法
    得知是否為同一組送驗測速器，實無法保證該測速器之適法性云云。然查：本件
    舉發員警攔停舉發超速違規時，當場已請受處分人檢視雷達測速值為八十六公里
    ，且員警所使用之雷達測速器，係經由經濟部標準檢驗局驗證核准（使用證字號
    為ＩＭ0000000Ａ），而該隊目前僅此一組測速主機及探頭應是同一組無
    庸置疑等語，有新城分局九十年十月十七日（九○）新警交字第一六四二八號函
    一紙附卷可憑。況查交通警察掣單舉發違反道路交通管理處罰條例所列之違規事
    實，本質上為行政處分，係公務員基於職務上之權力，依法就特定之具體事件所
    為之具公法上效果之單方面行政行為，基於公務員為公法上行為具有公信力之原
    則，該行政行為當可被推定為真正，其據以依法處分之事實認定亦為正確無誤。
    由以上所述可知，本件受處分人駕駛其所有前開車號汽車超速行駛之事證相當明
    確，受處分人空言辯稱其所有之上開車號汽車，並未違規超速行駛，應是測速器
    適法性有問題云云，尚難認為可採，本件事證明確，受處分人之違規行為堪以認
    定。
四、綜上所述，受處分人駕駛其所有之前開車號汽車確有在前揭時地超速行駛之違規
    行為，從而原處分機關依前揭道路交通管理處罰條例第四十條第一項、第六十三
    條第一項第一款及違反道路交通管理事件統一裁罰標準表規定，以受處分人駕駛
    其所有該部車號汽車超過規定之最高時速滿二十公里以上行駛，裁處受處分人罰
    鍰一千九百元，併予記違規點數一點，核無不合。本件聲明異議為無理由，應予
    駁回。
據上論斷，應依道路交通案件處理辦法第十九條，裁定如主文。
中      華      民      國    九十一    年      六      月      十七    日
                                      臺灣臺北地方法院交通法庭
                                          法  官  曾  啟  謀
右正本證明與原本無異。
如不服本裁定應於送達後五日內向本院提出抗告狀
                                          書記官  謝  韻  華
中      華      民      國    九十一    年      六      月      十七    日
